【裁判字號】    97,審交易,250
【裁判日期】    970717
【裁判案由】    公共危險
【裁判全文】
臺灣高雄地方法院刑事判決           97年度審交易字第250號
公  訴  人  臺灣高雄地方法院檢察署檢察官
被      告  甲○○
上列被告因公共危險案件，經檢察官提起公訴（97年度偵字第
14017 號），嗣因被告就被訴事實為有罪之陳述，經本院裁定依
簡式審判程序審理，判決如下：
    主  文
甲○○犯服用酒類不能安全駕駛動力交通工具而駕駛罪，累犯，
處有期徒刑柒月。
    事實及理由
一、本件被告甲○○所犯係死刑、無期徒刑、最輕本刑為3年以
    上有期徒刑以外之罪，其於準備程序中就被訴事實為有罪之
    陳述，經本院告知簡式審判程序之旨，並聽取公訴人及被告
    之意見後，改依簡式審判程序審理。
二、本件犯罪事實及證據，除起訴書之證據並所犯法條第3 行之
    「酒精濃度測試表」更正為「高雄縣政府警察局岡山分局酒
    精測定紀錄表」、並補述「被告甲○○於本院審理時之自白
    」外，餘均引用檢察官起訴書所載。
三、核被告所為，係犯刑法第185 條之3 之服用酒類不能安全駕
    駛動力交通工具而駕駛罪。本院審酌被告雖於犯後坦承犯行
    ，且未造成他人傷亡，然其於飲酒後，呼氣所含酒精濃度已
    達每公升1.19毫克，仍貿然騎乘機車上路，嚴重侵害道路交
    通往來安全，另衡其前已有4 次酒駕紀錄，經法院判處有期
    徒刑6 月亦達3 次（其中1 次判決確定後，適逢中華民國九
    十六年罪犯減刑條例施行，再經減刑為有期徒刑3 月），此
    有臺灣高等法院被告前案紀錄表1 份在卷可稽，難認被告已
    知悔改，實無再予獲判得易科罰金之刑之機會等一切情狀，
    爰依檢察官之求刑，量處如主文所示之刑。
四、據上論斷，應依刑事訴訟法第273 條之1 第1 項、第299 條
    第1項 前段、第310 條之2 、第454 條第2 項、刑法第185
    條之3 、第47條第1 項、刑法施行第1條之1，判決如主文。
五、如不服本判決，得自收受送達之日起10日內，向本院提起上
    訴。
本案經檢察官鄭益雄到庭執行職務。
中    華    民    國    97    年    7    月    17    日
                  交通法庭    法  官  李淑惠
以上正本證明與原本無異。
如不服本判決，應於判決送達後10日內，向本院提出上訴狀。
中    華    民    國    97    年    7    月    17    日
                              書記官  王淑娟
附錄本件論罪科刑法條：
中華民國刑法第185條之3
服用毒品、麻醉藥品、酒類或其他相類之物，不能安全駕駛動力
交通工具而駕駛者，處一年以下有期徒刑、拘役或科或併科十五
萬元以下罰金。
附件：
臺灣高雄地方法院檢察署檢察官起訴書
                                     97年度偵字第14017號
    被      告  甲○○  男  38歲（民國○○年○月○日生）
                        住高雄縣永安鄉○○村○○路133號
                        國民身分證統一編號：Ｚ000000000號
上列被告因公共危險案件，業經偵查終結，認應該提起公訴，茲
將犯罪事實及證據並所犯法條分敘如下：
            犯罪事實
一、甲○○曾於民國96年間因公共危險案件，經臺灣高雄地方法
    院以96年度交簡字第134號判處有期徒刑6月確定，經減刑為
    有期徒刑3月，甫於96年7月16日執行完畢。猶不知悔改，復
    於97年4 月25日21時許，因飲用酒類後，已不能安全駕駛動
    力交通工具，猶騎乘車牌號碼OVM-076 號重型機車，自高雄
    縣彌陀鄉○○路某朋友住所即飲酒處出發，行經高雄縣永安
    鄉○○路10巷口，經警攔查，並於同日22時2 分許，以酒精
    測定器對其實施檢測吹氣，其呼氣所含酒精成份仍達每公升
    1.19毫克而查獲。
二、案經高雄縣政府警察局岡山分局報告偵辦。
           證據並所犯法條
一、訊據被告甲○○固坦承飲用酒類後駕駛前揭車輛之事實，惟
    矢口否認已達不能安全駕駛動力交通工具程度，辯稱：喝酒
    並不會影響伊開車云云。經查，上揭犯罪事實，有酒精濃度
    測試表及高雄縣政府警察局舉發違反道路交通管理事件通知
    單各1 紙在卷可資佐證。被告雖辯稱伊當時精神狀況未因飲
    用酒精類飲料而受影響，惟按汽車駕駛人飲酒後其呼氣所含
    酒精成分超過每公升0.25毫克以上者，即不得駕車，道路交
    通安全規則第114條第2款定有明文。次按刑法第185條之3規
    定所謂「不能安全駕駛」，係抽象危險犯，不以發生具體危
    險為必要，對於呼氣酒精濃度值已達每公升0.55毫克以上，
    肇事率為一般正常人之10倍，認為已達不能安全駕車之標準
    ，此業據法務部於88年5 月18日以法88檢字第1669號函公告
    週知，應為絕對不能安全駕駛動力交通工具。經核本件被告
    呼氣所含酒精濃度值已達每公升1.19毫克，顯已超過前揭法
    務部所訂之酒精濃度標準，足認被告自駕車伊始，乃至查獲
    當時之精神狀況，應已達於不能安全駕駛之程度，至為灼然
    ，從而本件事證已明，被告之犯嫌堪予認定。
二、核被告甲○○所為，係犯刑法第185條之3罪嫌。被告曾受有
    期徒刑之執行完畢後，5 年以內故意再犯本件有期徒刑以上
    之罪，請依刑法第47條第1 項之規定加重其刑。查被告前已
    有4 次酒後駕車之公共危險罪前科（酒精濃度測定值各為每
    公升0.95毫克、1.28毫克、0.63毫克及1.75毫克），分別經
    臺灣臺南地方法院及高雄地方法院分別判處拘役30日及有期
    徒刑6月確定，有本署刑案查註紀錄表1紙在卷可稽，竟不知
    悔改，仍於過度飲酒後再犯本件罪嫌，且測定值高達每公升
    1.19毫克。被告理應比一般人更深刻明瞭酒後駕車，對他人
    生命、身體可能造成之高度風險，竟仍執意為之，選擇冒他
    人生命風險，顯然前案獲判得易科罰金之刑，對被告並未收
    懲罰之效，而未知所悔悟。茲就本案具體求處有期徒刑7 月
    ，以資警惕。
三、依刑事訴訟法第251條第1項提起公訴。
  此  致
臺灣高雄地方法院
中    華    民    國    97    年    5     月    28    日
                              檢  察  官   乙○○


司法院資訊處製作；財團法人民間司法改革基金會備份。
